臺灣臺北地方法院刑事判決　　　　　　94年度交簡上字第96號
上　訴　人
即　被　告　甲○○
上列上訴人即被告因公共危險案件，不服本院臺北簡易庭於中華
民國94年9月8日所為之94年度北交簡字第1885號第一審刑事簡易
判決（聲請簡易判決處刑案號：94年度偵字第12342號），提起
上訴，本院管轄之第二審合議庭判決如下：
    主  文
上訴駁回。
    事  實
一、甲○○於民國94年7月3日凌晨1、2時許，在臺北市○○○路
    某PUB內飲用威士忌4至5杯後，其控制力及注意力均已達無
    法安全駕駛動力交通工具之程度，卻仍駕駛車號8919-EA號
    自小客車，由該處欲送友人返家，嗣於同日凌晨5時許，行
    經同前市○○○路○段63巷口附近，於迴轉時不慎與徐子清
    所駕駛之車號DW-2121號自小客車發生擦撞（幸無人受傷）
    ，後因其與徐子清洽談和解不成，經徐子清報警到場處理後
    ，測得其呼氣中酒精濃度高達每公升0.64毫克。
二、案經臺北市政府警察局大安分局報告臺灣臺北地方法院檢察
    署檢察官偵查後聲請簡易判決處刑。
    理  由
一、上訴人即被告甲○○經合法傳喚雖未到庭，惟被告確實有在
    前述時、地飲酒後駕車，並與徐子清發生車禍，嗣經警據報
    到場處理，測得被告呼氣中酒精濃度高達每公升0.64毫克之
    事實，業據被告於警、偵訊時坦承不諱，核與徐子清於警詢
    時指述之情節相符，復有酒精濃度測試單、道路交通事故現
    場圖各1紙及現場照片10張在卷可稽，自可認定屬實。至於
    被告雖稱：在等待員警至現場處理的過程中，有再至朋友處
    所喝一些酒等語。惟查：被告於駕車前係飲用屬於烈酒之威
    士忌4至5杯，則被告體內之酒類濃度自然不低；再者，被告
    於警詢時供稱：我覺得喝酒後對我開車有影響（偵查卷第9
    頁），於檢察官偵訊時並稱：開車前就有一些醉意等語（偵
    查卷第51頁）；核與徐子清於警詢時陳稱：剛發生車禍時，
    被告說不要通知交通大隊，因為他有喝酒，酒意很濃，講話
    不是很清楚等語相符（偵查卷第13頁）；復參酌被告確因迴
    轉時駕駛不當，而與徐子清發生車禍，有刑法第185條之3案
    件測試觀察紀錄表及前述道路交通事故現場圖各1張在卷可
    參，足見被告飲酒後駕車當時，確實已達不能安全駕駛動力
    交通工具之程度。故被告於發生車禍後至實施酒測前之期間
    ，是否有再度飲酒之事實，對於被告之犯行實已不生影響。
二、刑法第185條之3規定服用酒類，不能安全駕駛動力交通工具
    而駕駛者，應負刑事責任，其立法目的在於藉抽象危險犯之
    犯罪構成要件，以嚇阻酒後駕車者對道路交通安全之危害。
    所謂不能安全駕駛之認定，雖無一定數值可供界定，應依社
    會一般通念，認達足生公共危險之程度即可。而行為人飲酒
    後，如呼氣時酒精濃度達每公升0.25毫克（約合體內血液中
    酒精濃度50毫克／公升或0.05％），即會輕度中毒，造成輕
    度協調功能降低。呼氣酒精濃度達每公升0.5毫克時（約合
    體內血液中酒精濃度100毫克/公升或0.1%），則屬中度中毒
    症狀，會出現反應較慢、感覺減低、影響駕駛之狀況。飲酒
    後1小時許，其體內血液酒精濃度可達最高，飲酒1小時後體
    內之酒精濃度隨即消減，此有行政院國軍退除役官兵輔導委
    員會台北榮民總醫院88年8月5日（88）北總內字第26868號
    函、臺灣高等法院88年10月26日（88）院賓文廉字第1340 7
    號函附台北醫學院附設醫院精神科主任蔡尚穎所著「酒精對
    人體生理與行為之影響」之文獻可參，而為本院依職權辦理
    同類案件時所知之事實。本件被告酒後駕車而肇事後，其呼
    氣中所含酒精濃度仍高達每公升0.64毫克，揆諸上開文獻報
    告，足認被告飲酒後確實已達不能安全駕駛動力交通工具之
    程度。綜上所述，本件事證明確，被告犯行堪以認定，應依
    法論科。
三、核被告甲○○所為，係犯刑法第185條之3服用酒類不能安全
    駕駛動力交通工具而駕駛之公共危險罪。原審判決以被告犯
    行明確而適用刑事訴訟法第449條第1項前段、第3項、第454
    條第2項，刑法第185條之3、第42條第2項，罰金罰鍰提高標
    準條例第2條予以論科，判處罰金2萬2千元，並諭知易服勞
    役之折算標準，經核其認事、用法均無違誤，量刑亦稱妥適
    ，應予維持。上訴意旨空言指摘原判決不當，並無理由，應
    予駁回其上訴。
四、被告經本院合法傳喚，無正當理由未到庭，依刑事訴訟法第
    455條之1第3項準用同法第371條規定，爰不待其陳述，逕行
    判決，附此敘明。
五、據上論斷，應依刑事訴訟法第455條之1第3項、第371條、第
    368條，判決如主文。
本案經檢察官孟令士到庭執行職務。
中　　華　　民　　國　　94　　年　　12　　月　　7 　　日
                    交通法庭審判長  法  官  林恆吉
                                    法  官  胡宗淦
                                    法  官  游士珺
上正本證明與原本無異。
不得上訴。
                                    書記官  林素霜
中　　華　　民　　國　　94　　年　　12　　月　　8 　　日
附錄論罪科刑實體法條文：
中華民國刑法第185條之3
服用毒品、麻醉藥品、酒類或其他相類之物，不能安全駕駛動力
交通工具而駕駛者，處1年以下有期徒刑、拘役或3萬元以下罰金
。
